# 误餐补助、职工住房补贴属于职工福利费的开支范围吗？

提问人：kts533 时间：2013-11-08 22:08:16
误餐补助、职工住房补贴属于职工福利费的开支范围吗？

回答人：chenyiwei
根据财企[2009]242号文：企业为职工提供的交通、住房、通讯待遇，已经实行货币化改革的，按月按标准发放或支付的住房补贴、交通补贴或者车改补贴、通讯补贴，应当纳入职工工资总额，不再纳入职工福利费管理；尚未实行货币化改革的，企业发生的相关支出作为职工福利费管理，但根据国家有关企业住房制度改革政策的统一规定，不得再为职工购建住房。因此，职工住房补贴能否计入福利费，要看是否已经完成货币化改革。

提问人：kts533 时间：2013-11-09 10:17:39
我感觉误餐补助还是应该纳入工资总额管理

回答人：chenyiwei
应无明确规定，但比较倾向于属于工资总额，不纳入福利费管理。福利费的发展趋势就是逐步缩减乃至最终废止。